# 外资民营非上市公司执行新会计准则的具体时间

提问人：wangzg008 时间：2011-05-23 15:06:06
有没有哪位知道,上海非上市企业是否 12 年起强制执行新会计准则?

回答人：chenyiwei
根据“上海市财政局关于贯彻《财政部关于执行会计准则的上市公司和非上市企业做好 2009 年年报工作的通知》的实施意见”（沪财会[2010]8号）规定：“根据财政部相关要求，本市所有非上市大中型企业最迟应于 2011 年开始执行新准则。其中，各单位 2010 年开始执行新准则的大中型企业至少应达到总数的50%”。但该规定的实际执行力度如何，能否保证所有大中型企业均顺利过渡到新准则，似乎存在疑问。